臺灣高等法院臺南分院刑事判決
110年度上訴字第455號
上  訴  人  
即  被  告  蘇國慶

指定辯護人  林冠廷律師（義務辯護）
上  訴  人  
即  被  告  呂來成

指定辯護人  洪文佐律師（義務辯護）
上列上訴人即被告因毒品危害防制條例案件，不服臺灣臺南地方
法院109年度訴字第856號中華民國110年1月12日第一審判決（起
訴案號：臺灣臺南地方檢察署109年度偵字第9828號、第9930號
、第12787號），提起上訴，本院判決如下：
    主      文
上訴駁回。
    事實及理由
壹、犯罪事實
一、蘇國慶明知甲基安非他命為第二級毒品，不得持有、販賣，
    仍先後基於販賣第二級毒品以營利之犯意，分別為附表一編
    號１至４所示販賣第二級毒品甲基安非他命與侯士林4次、編
    號５所示販賣第二級毒品甲基安非他命與謝國鎮1次之犯行。
二、蘇國慶、呂來成明知甲基安非他命為第二級毒品，不得持有
    、販賣，仍共同基於販賣第二級毒品以營利之犯意聯絡，為
    附表一編號６所示販賣第二級毒品甲基安非他命與侯士林1次
    之犯行。
三、經警依臺灣臺南地方法院109年聲監字第196號、聲監續字第
    376號通訊監察書，對蘇國慶所持用門號0000000000號行動
    電話實施通訊監察，並於民國109年5月26日持同法院109年
    聲搜字第553號搜索票，在臺南市○○區○○路000號對面停車場
    ，對蘇國慶進行搜索，扣得如附表三所示之物，因而查獲上
    情。
貳、認定犯罪事實所憑之證據及理由
一、刑事訴訟法第159 條之5 規定，被告以外之人於審判外之陳
    述，雖不符前4 條之規定，而經當事人於審判程序同意作為
    證據，法院審酌該言詞陳述或書面陳述作成時之情況，認為
    適當者，亦得為證據。當事人、代理人或辯護人於法院調查
    證據時，知有第159 條第1 項不得為證據之情形，而未於言
    詞辯論終結前聲明異議者，視為有前項之同意。查：本判決
    以下所引用之傳聞證據，檢察官、被告蘇國慶、呂來成及辯
    護人於審判程序中均同意作為證據使用，或知有傳聞證據之
    情形而未於言詞辯論終結前聲明異議，本院審酌該等證據作
    成時之情況，並無違法取證之情形，又與本案有關聯性，認
    為以之作為證據應屬適當，均具有證據能力。　　　　　
二、被告蘇國慶就上開犯罪事實均坦承不諱（本院卷第204頁、244頁），核與證人侯士林（警卷第181-194頁，偵一卷㈡第141-148頁、167至168頁、171至173頁，原審卷第289-291頁）、謝國鎮（警卷第223-241頁，偵一卷㈡第69-73頁）之證述相符，並有臺灣臺南地方法院109年度聲監字第196號、聲監續字第376號通訊監察書（警卷第77-81、83-87頁）、如附表二所示通訊監察譯文、臺南市政府警察局麻豆分局搜索、扣押筆錄、扣押物品目錄表、扣押物品收據（警卷第99-105頁）、扣案如附表三編號３所示行動電話等證據可佐。
三、被告呂來成雖坦承於附表一編號６所示時間、地點，受共犯
    蘇國慶之託，帶侯士林前來交付價金2,000元後，再帶侯士
    林前往拿取以衛生紙包裝之甲基安非他命等情，然矢口否認
    有何共同販賣第二級毒品之犯行，辯稱：我不知道衛生紙裡
    面包甲基安非他命等語，經查：
㈠、被告坦承於附表一編號６所示時間、地點，受共犯蘇國慶之託
    ，帶侯士林前來交付價金2,000元後，再帶侯士林前往拿取
    以衛生紙包裝之甲基安非他命等情，核與證人侯士林證稱：
    當天是呂來成騎機車來找我，帶我去找蘇國慶，之後再由呂
    來成帶我去後面巷子拿安非他命，錢我是交給蘇國慶（偵一
    卷㈡第168頁）、當天我在○○○旁邊的統一超商等蘇國慶，之
    後呂來成騎機車來找我，說要帶我去找蘇國慶，所後我就跟
    著他一起騎車去統一超商的後面找蘇國慶，並且將2千元交
    給蘇國慶，之後呂來成又說要帶我拿安非他命，就騎車到附
    近的轉角處，跟我說安非他命包在轉角處的衛生紙裡，後來
    我在轉角處的確有找到包在衛生紙裡的安非他命等語（偵一
    卷㈡第173頁），及證人蘇國慶證稱：就如侯士林所述，錢也
    是侯士林拿我的，之後呂來成騎機車帶侯士林到轉角轉拿安
    非他命（同卷第173頁）等語相符，並有如附表二編號６所示
    通訊監察譯文、臺灣臺南地方法院109年度聲監字第196號、
    聲監續字第376號通訊監察書（警卷第77-81、83-87頁）、
    臺南市政府警察局麻豆分局搜索、扣押筆錄、扣押物品目錄
    表、扣押物品收據（警卷第99-105頁）、扣案如附表三編號
    ３所示行動電話可佐。
㈡、被告呂來成雖辯稱不知所丟置之衛生紙內包有甲基安非他命
    ，然依上開證人侯士林、蘇國慶證述之交易過程，證人侯士
    林當天欲購買甲基安非他命，係先透過電話與共犯蘇國慶聯
    絡，此除為證人侯士林於本院審理中證稱：我沒有打給呂來
    成，我是直接打給蘇國慶，我在統一超商等的時候，呂來成
    騎機車來找我等語在卷（本院卷第255頁），再核以附表二
    編號６①所示通訊監察譯文，侯士林於通話中即已表明「要跟
    你買馬爹力」、「我問2000元買爹力可以買到嗎」等語，其
    所稱買馬爹力即購買甲基安非他命之意，為侯士林證述明確
    （偵一卷㈡第144頁），蘇國慶亦為一致之證述（同卷第155
    頁），是蘇國慶於上開通話中，已經知悉侯士林欲購買甲基
    安非他命，並於通話中允諾：「你找我朋友啦」、「你就過
    來再找他」等語，向侯士林表示將透過朋友交易，由此可見
    蘇國慶與侯士林上開通話之結果，已經約定交易甲基安非他
    命2,000元，且蘇國慶將透過第三人進行交易。而於上開通
    話後，蘇國慶並未到約定之統一超商前與侯士林見面，反而
    是被告呂來成騎乘機車前往與侯士林見面，並由被告呂來成
    帶侯士林前往交付購毒價金2,000元與蘇國慶，則蘇國慶上
    開通話中所稱朋友，顯然即指被告呂來成，否則侯士林既已
    經與蘇國慶約定交易毒品，豈可能在蘇國慶未現身之情況下
    ，隨被告呂來成離去約定見面之地點。而被告呂來成於前往
    與侯士林見面前，亦勢必已透過蘇國慶之告知，得知侯士林
    欲以2,000元購買甲基安非他命之事，否則如蘇國慶在被告
    呂來成不知情之情況下，任意差遣其前往與侯士林見面，侯
    士林亦不可能不明究理與被告呂來成前往交付購毒價金與蘇
    國慶，被告呂來成辯稱當天不知道要交易毒品，本屬不合常
    理。再依證人蘇國慶證稱：侯士林是透過呂來成介紹給我認
    識，當時他們都有吸食安非他命，我們那時候是買賣（本院
    卷第247頁），及證人侯士林證稱：我認識蘇國慶是呂來成
    介紹的，目的是要買藥仔（本院卷第254頁）、我與蘇國慶
    沒有共同朋友，我打給蘇國慶的目的就是要買安非他命（偵
    一卷㈡第143頁）等語，足見蘇國慶與侯士林並無私交，被告
    呂來成介紹其等認識，僅出於向蘇國慶購買甲基安非他命之
    目的，則當天侯士林撥打電話與蘇國慶，蘇國慶再轉知被告
    呂來成，被告呂來成當知悉侯士林來電之目的在於購買毒品
    ，洵屬明確。　　　　
㈢、被告呂來成知悉蘇國慶與侯士林約定交易毒品之事，又受蘇
    國慶差遣前往統一超商帶侯士林前往○○○汽車旅館與其見面
    ，見面後依證人侯士林證稱：蘇國慶在○○○汽車旅館附近等
    我和呂來成，我把2,000元交給蘇國慶，蘇國慶叫呂來成帶
    我去路邊拿毒品，呂來成跟我說毒品放在衛生紙內，我就自
    己去拿（原審卷第290頁）等語，核與蘇國慶於偵查中證稱
    ：錢也是侯士林拿給我的，之後呂來成騎機車帶侯士林到轉
    角轉拿安非他命等情相符（偵一卷㈡第173頁），是被告呂來
    成不僅知悉蘇國慶與侯士林約定交易毒品，更帶侯士林前往
    交付蘇國慶購毒價金2,000元，蘇國慶於收受價金後，又交
    代被告呂來成帶同侯士林前往拿取甲基安非他命，可見被告
    呂來成全程參與本件交易過程，其既知悉蘇國慶與侯士林約
    定交易毒品，又見侯士林交付2,000元現金與蘇國慶，再受
    蘇國慶之託帶侯士林前往拿取用毒品，豈可能不知侯士林拿
    取之衛生紙內包有毒品，衡以常情，如非衛生紙內包有毒品
    ，侯士林有何以現金2,000元為代價向蘇國慶購買棄置於路
    邊之衛生紙之理。另就蘇國慶當天販賣與侯士林甲基安非他
    命之來源，蘇國慶於偵查中證稱：當天呂來成先跟我去找阿
    成拿毒品，拿完以後我們再一起去找侯士林，呂來成知道是
    收取毒品的金額，因為錢是我先出的等語（偵一卷㈡第155-1
    56頁），於本院審理中，亦以證人身分證稱：當天因為接到
    侯士林電話，所以才與呂來成去找阿成（即上游毒販），當
    天我都是跟呂來成一起行動等語（本院卷第251頁），則以
    上開取得毒品過程，蘇國慶係接獲侯士林約定購買毒品電話
    後，才與被告呂來成一同前往向上游毒販取得甲基安非他命
    ，隨後再將價值約2,000元之甲基安非他命包在衛生紙中放
    置於○○○汽車旅館附近某巷子轉角處，由侯士林前往拿取，
    被告呂來成不僅參與販賣毒品過程，甚且亦陪同蘇國慶前往
    向上游毒販取得甲基安非他命，被告呂來成辯稱對於侯士林
    所拿取之衛生紙內包裝毒品不知情，實難憑採。
㈣、至於蘇國慶雖於本院審理中以證人身分證稱：我沒有明確跟
    呂來成說衛生紙裡面包甲基安非他命，呂來成不知道裡面是
    什麼東西（本院卷第247頁）等語，然蘇國慶係透過被告呂
    來成介紹認識侯士林，蘇國慶與侯士林間除購買毒品外，並
    無其他交集，已如上述，且侯士林當天係以電話與蘇國慶聯
    繫，並非被告呂來成，然侯士林抵達約定見面地點時，卻是
    由被告呂來成前來與侯士林見面，並帶侯士林前往與蘇國慶
    交付購毒價金，如非蘇國慶已經告知被告呂來成其與侯士林
    約定交易2,000元甲基安非他命之事，且侯士林對於被告呂
    來成與蘇國成共同販賣之事了然於胸，侯士林何以對於被告
    呂來成抵達現場與其見面，並帶其前往交付購毒價金與蘇國
    成並無任何質疑。再者，當天販賣與侯士林之甲基安非他命
    ，乃被告呂來成與蘇國慶接獲侯士林之電話後，前往向上游
    毒販取得，則被告呂來成對於蘇國慶收取現金後，由其帶同
    侯士林前往拿取之衛生紙內係甲基安非他命之事，當屬知情
    ，否則侯士林有何以2,000元之代價購買棄置於路邊之衛生
    紙團之正當理由，證人蘇國慶上開證述，顯有違常理，無從
    採信。
四、毒品危害防制條例第4條販賣各級毒品罪，以意圖營利而就
    毒品賤買貴賣為主觀構成要件，「意圖營利」與「獲利」（
    營利意圖之實現）別為二事，前者係主觀構成要件之認定，
    不問事實上是否果有獲利，祇須構成要件行為，係出於營求
    利益之主觀意圖即足。又參與以意圖營利為主觀構成要件之
    犯罪者，縱僅其中部分正犯有此意圖或積極目的，倘其他正
    犯就該正犯主觀意圖或目的有所認識而無異見，則全部正犯
    彼此之主觀意思即具有一致性，自仍應同負其責而成立共同
    正犯。蓋形成同心一體犯意聯絡之共同正犯，彼此於規範評
    價上並非異心別體之他人，故其營利之意圖初無分為自己或
    為他人而有相異評價之必要，縱使犯罪結果僅具有此目的之
    部分正犯實際獲利，其他正犯在共同參與犯罪之評價上，亦
    無不同（最高法院110年度台上字第2004號判決意旨參照）
    。經查：被告蘇國慶與謝國鎮係因購買毒品而認識，除買賣
    毒品外，平時甚少聯繫，此為謝國鎮證述在卷（偵一卷㈡第7
    1頁），而被告蘇國慶與侯士林原不認識，因侯士林有購買
    毒品之需求，透過被告呂來成認識蘇國慶，除購買毒品外，
    亦無何特殊交情，本難認被告蘇國慶、呂來成有何義務性為
    謝國鎮、侯士林取得毒品之可能，再以被告蘇國慶自陳，前
    受僱從事防水工作，日薪僅1千餘元，且收入不穩定，另需
    負擔母親安養中心費用，被告呂來成則無業，仰賴家人提供
    三餐等情（本院卷第262頁），其等亦無可能毫無獲利將毒
    品轉讓他人，再參以被告蘇國慶販賣毒品與謝國鎮之地點在
    謝國鎮雲林縣北港鎮住處，販賣與侯士林之地點則在侯士林
    臺南市永康區住處，被告蘇國慶自其居住之臺南市歸仁區駕
    車前往完成交易，亦需負擔相當油資，被告蘇國慶、呂來成
    販賣與侯士林部分，則由被告蘇國慶接獲電話後，與被告呂
    來成先向上游取得毒品，再前往交地點交易，以其等交易過
    程，如非因販賣毒品有所獲利，實難認有何進行上開交易之
    合理動機，是依客觀社會環境之情況、證人之證述及被告蘇
    國慶、呂來成之供述等證據資料，其等販賣毒品以營利之意
    圖，足以認定。
五、綜上，本件事證已經明確，應依法論罪科刑。
參、論罪科刑　　
一、被告蘇國慶、呂來成行為後，毒品危害防制條例第4條第2項
    、第17條第2項規定，於109年1月15日修正公布，於109年7
    月15日生效施行，其中第4條第2項規定，提高有期徒刑刑度
    及併科罰金額度；第17條第2項之偵審自白減刑要件，由「
    偵查及審判中均自白者，減輕其刑」，修正為「偵查及歷次
    審判中均自白者，減輕其刑」，減刑之要件更為嚴格，是綜
    合比較之結果，修正後之規定並未更有利於被告蘇國慶、呂
    來成，應依刑法第2條第1項前段規定，整體適用修正前之規
    定。是核被告蘇國慶附表一編號１至６所為、被告呂來成附表
    一編號６所為，均係犯修正前毒品危害防制條例第4條第2項
    之販賣第二級品罪，其等基於販賣之目的而持有第二級毒品
    之低度行為，為販賣之高度行為所吸收，不另論罪。被告蘇
    國慶、呂來成就附表一編號６之犯行，有犯意聯絡及行為分
    擔，應論以共同正犯。被告蘇國慶所犯6罪，犯意各別，行
    為互殊，應分論併罰。　　
二、駁回上訴之理由
㈠、原判決以被告蘇國慶附表一編號１至６、被告呂來成附表一編
    號６所示販賣第二級毒品犯行，事證明確，比較新舊法後，
    均論以修正前毒品危害防制條例第4條第2項之販賣第二級毒
    品罪，並說明：⒈被告蘇國慶、呂來成附表一編號６部分，為
    共同正犯。⒉被告蘇國慶、呂來成持有甲基安非他命進而販
    賣之低度行為，應分別為其等販賣之高度行為所吸收，均不
    另論罪。⒊被告蘇國慶所犯上開販賣第二級毒品罪共6罪，犯
    意各別，行為互殊，均應分論併罰。⒋被告呂來成前因違反
    毒品危害防制條例案件，經臺灣臺南地方法院以107年度聲
    字第291號裁定定應執行有期徒刑1年4月確定，108年1月8日
    假釋出監付保護管束，108年1月14日保護管束期滿，假釋未
    經撤銷，其未執行之刑，以已執行完畢論，被告呂來成於受
    有期徒刑之執行完畢後，5年內故意再犯如附表一編號６所示
    有期徒刑以上之罪，依刑法第47條第1項規定，為累犯，被
    告呂來成原涉犯施用毒品案件，本案進而販賣第二級毒品，
    犯罪情節更為嚴重，對社會法益侵害風險更高，未見其自前
    案執行中獲得教訓，堪認其刑罰反應力薄弱，故依刑法第47
    條第1項規定，就被告呂來成附表一編號６所示之罪，依法加
    重其刑（法定刑中無期徒刑部分，依法不得加重）。⒌被告
    蘇國慶減刑部分：①被告蘇國慶於偵、審程序中，對被訴販
    賣第二級毒品犯行均自白不諱，應適用毒品危害防制條例第
    17條第2項之規定，減輕其刑。②被告蘇國慶雖表示毒品來源
    為某甲、某乙，然經函詢臺南市政府警察局麻豆分局回覆略
    以：「一、本局刑事警察大隊偵辦某甲販毒案，於109年2月
    10日報請臺灣臺南地方檢察署檢察官指揮偵辦，蘇國慶指述
    安非他命毒品來源向某甲購買證據部分係通訊監察蒐證所得
    ，非蘇國慶指述查獲。二、據蘇國慶指述毒品來源另向某乙
    部分，於109年6月18日報請臺灣臺南地方檢察署檢察官指揮
    偵辦，並向該管法院聲請通訊監察在案，目前持續偵辦中，
    尚未偵破，有臺南市政府警察局麻豆分局109年9月2日南市
    警麻偵字第1090433729號函暨檢附員警周冠宏職務報告（原
    審卷第171-173頁）可參。臺灣臺南地方檢察署則回覆稱：
    「某甲部分於蘇國慶供述前已執行通訊監察而查獲，某乙部
    分尚在偵辦中」等語，亦有該署109年8月26日南檢文道109
    偵9828字第1099055472號函（原審卷第167頁）在卷可查，
    是毒品來源某甲非因被告蘇國慶之供述而查獲，已屬明確。
    另某乙雖經偵查後提起公訴，然依臺灣臺南地方檢察署109
    年度偵字第19153號、第21127號起訴書之記載（原審卷第31
    7-325頁），某乙涉嫌販賣甲基安非他命與被告蘇國慶之時
    間為109年5月6日、5月20日，是某乙販賣甲基安非他命與被
    告蘇國慶之時點，均係在被告蘇國慶本案如附表一編號１至６
    所示犯之以後，與被告蘇國慶所涉本案販賣甲基安非他命犯
    行並無毒品來源之關係，自無毒品危害防制條例第17條第1
    項減輕規定之適用。⒍被告呂來成減刑部分：①被告呂來成於
    偵查中否認販賣第二級毒品之犯行，無修正前毒品危害防制
    條例第17條第2項規定之適用。②被告呂來成並非主要毒品交
    易者，其僅與被告蘇國慶一同前往交易、代為前往交付毒品
    ，而共同販賣第二級毒品，次數為1次、交易對象僅有1人；
    又其交付毒品之對象為本有施用甲基安非他命慣行之人，且
    交付毒品之價值、數量非鉅，亦未因此獲得金錢或利益，是
    認被告呂來成參與犯罪之情節較輕，所生危害亦相對較輕，
    其犯罪情狀有值得憫恕之處，審酌上情，認被告呂來成所犯
    販賣第二級毒品罪，量以最低之刑度尚嫌過重，依社會一般
    觀念均仍有情輕法重之感，爰依刑法第59條規定，就被告呂
    來成所涉犯共同販賣第二級毒品之犯行酌減其刑，並就除法
    定刑無期徒刑部分外之，其餘部分先加後減之。⒎量刑部分
    審酌被告蘇國慶、呂來成本身亦有施用毒品，均應知甲基安
    非他命對人身心戕害之嚴重性，且販賣甲基安非他命為政府
    嚴厲查禁之行為，竟無視法紀，被告蘇國慶單獨販賣或與呂
    來成共同販賣甲基安非他命予他人牟利，所為均戕害人體健
    康，危害社會治安和善良秩序，亦顯見其等漠視政府防制毒
    品之政策與決心，而被告呂來成係據被告蘇國慶之指示為交
    付甲基安非他命之分工情形。並審酌被告2人犯後均坦承犯
    行，態度尚佳，暨被告蘇國慶自陳教育程度為國中肄業，目
    前從事防水工程，母親被車撞現在仍在加護病房，父母沒有
    工作，要負擔父母的生活費。被告呂來成自陳教育程度為國
    中畢業、沒有工作，家庭生活狀況還好，沒有小孩，父親過
    世，母親現在還有工作，入監前不需負擔媽媽生活費，及其
    等販賣甲基安非他命之參與程度、對象、數量、次數與獲利
    等一切情狀，就被告蘇國慶部分，分別量處如附表一編號１
    至６所示之刑，被告呂來成部分，量處如附表一編號６所示之
    刑，及就被告蘇國慶部分，定應執行為有期徒刑4年2月。⒏
    沒收部分：扣案如附表三編號３所示OPPO牌行動電話1支（含
    門號0000000000號SIM卡1張）為被告蘇國慶所有，供其本案
    附表一編號１至６所示販賣第二級毒品犯行時聯絡使用，據被
    告蘇國慶供陳在卷，並有通訊監察譯文在卷可參，應依毒品
    危害防制條例第19條第1項規定，宣告沒收之。附表一編號１
    至６所示販賣第二級毒品所得，均為被告蘇國慶取得（其中
    編號２尚未收取價金），應依刑法第38條之1第1項之規定宣
    告沒收，於全部或一部不能沒收或不宜執行沒收時，依同條
    第3項之規定，追徵其價額。被告呂來成並未收取購毒者所
    交付之價金，無證據可證明其獲取任何利益，不予宣告沒收
    、追徵。其餘扣案物均無證據足認與本案有關，不宣告沒收
    。核其認事用法均無違誤，量刑亦屬妥適。
㈡、被告蘇國慶上訴意旨略以，被告蘇國慶所為雖有不當，然被
    告蘇國慶販賣之金額非鉅，交易對象亦屬固定，被告蘇國慶
    所為僅屬施用毒品者間互通有無之販賣行為，其惡性與犯罪
    情狀尚非嚴重，本案被告已多次表達願意配合檢警辦案，事
    後亦配合檢警辦案協助破獲某乙之販毒行為，被告蘇國慶對
    檢警查緝販毒犯罪、節省司法資源及社會治安之維護有所貢
    獻，犯後態度尚屬良好，被告蘇國慶本件販賣第二級毒品犯
    行罪責與刑罰有情輕法重之情形，原判決量刑過重，應依刑
    法第59條規定酌減其刑。然查，刑法第59條所規定之酌量減
    輕其刑，必須犯罪另有特殊之原因、背景或環境，在客觀上
    足以引起一般之同情而顯可憫恕，認為即使宣告法定最低度
    刑猶嫌過重者，始有適用。再上述所謂法定最低度刑，於遇
    有依其他法定減輕事由而減輕其刑時，係指減輕後之最低度
    處斷刑而言，本件被告蘇國慶販賣第二級毒品犯行共計6次
    ，對象為2人，雖與大盤毒梟之販賣規模無法比擬，然被告
    蘇國慶86年間起，即有違反麻醉藥品條例之科刑紀錄，執行
    完畢後，又數度因施用毒品案件進出監所，97年間又因販賣
    第一級毒品經判刑確定，與其他案件合併執行後，106年11
    月24日假釋出監，指揮書執畢日期為110年7月5日，本件屬
    假釋期間再犯，被告蘇國慶在保護管束之約束下，仍再度涉
    入毒品犯罪，其惡性非輕，且被告蘇國慶已有獨立之毒品來
    源，足以獨自完成販賣毒品之犯行，此與同案被告呂來成僅
    屬介紹購毒者、遞送毒品之次要角色有所不同，且被告蘇國
    慶因偵審自白，已得以減輕其法定刑，減輕後之法定刑度，
    並無上訴意旨所稱，客觀上均認為過苛之情況，至於被告蘇
    國慶之犯後態度，屬於犯罪後表現之量刑因素，不能以此單
    一因素即認為其有何應酌減其刑之情況。此外，原判決就被
    告蘇國慶部分之量刑事由，已依刑法第57條各款規定予以斟
    酌，核其裁量權之行使，並無何違法或不當之處，被告蘇國
    慶上訴指摘原判決量刑過重，為無理由。
㈢、被告呂來成上訴後，否認有何販賣第二級毒品犯行，辯稱不
    知情部分，要無可採，已經本院詳述理由如上。至於辯護人
    又為被告辯護稱，被告呂來成本件應構成幫助持有或幫助施
    用（本院卷第263頁），然受施用毒品者委託，代為向販售
    毒品者購買毒品後，交付委託人以供施用，並收取價款，為
    幫助施用；受販售毒品者委託，將毒品交付買受人，並收取
    價款，則係共同販賣。二者固同具向毒販取得毒品後交付買
    受人並收取代價之行為外觀，然因行為人主觀上，究與販售
    者抑或買受人間有犯意聯絡，而異其行為責任。前者係受施
    用者委託，意在便利、助益施用，與施用毒品者間有犯意聯
    絡，後者則係受販售者之委託而與販售者間有犯意聯絡（最
    高法院100年度臺上字第2028號判決意旨參照），本件附表
    一編號６之購毒者侯士林，雖經被告呂來成介紹與蘇國慶，
    然侯士林於附表一編號６所示時間，係直接以電話與蘇國慶
    聯絡，並未透過被告呂來成，侯士林與蘇國慶約定見面後，
    被告呂來成方受蘇國清差遣，前往與侯士林見面，此業經本
    院認定如上，則被告呂來成自無何「受購毒者侯士林之託」
    取得毒品之可言，以上開犯罪過程，被告呂來成顯係受蘇國
    慶之託，一同前往向上游毒販取得毒品後，帶侯士林前往交
    付毒品價金與蘇國慶，再帶侯士林前往拿取以衛生紙包裝之
    毒品甲基安非他命，其已參與交付金錢、毒品之販賣毒品構
    成要件過程，且係出於與蘇國慶共犯之意圖，而非便利侯士
    林持有或施用之犯意，實屬明確，辯護意旨辯稱，被告呂來
    成僅屬幫助持有、施用，委無足採。至於被告呂來成及辯護
    人另請求從輕量刑部分，因原判決依刑法第59條規定酌減其
    刑後，僅量處被告呂來成有期徒刑3年8月，衡以被告呂來成
    之參與情節、犯罪動機、前科素行及犯後態度等因素，原判
    決量刑已屬從輕，並無量刑過重之情況，被告呂來成上訴請
    求判處較輕之刑，仍屬無理由。
㈣、綜上，被告蘇國慶、呂來成以前詞指摘原判決不當，均為無
    理由，應予駁回。
肆、應適用之法律：刑事訴訟法第368條。
本案經檢察官謝欣如提起公訴、檢察官楊碧瑛到庭執行職務。　
中　　華　　民　　國　　110 　年　　8 　　月　　31　　日
                  刑事第一庭    審判長法  官　楊清安
                                      法  官　陳珍如
                                      法　官  蕭于哲
以上正本證明與原本無異。
如不服本判決應於收受送達後20日內向本院提出上訴書狀，其未
敘述上訴理由者，並得於提起上訴後20日內向本院補提理由書（
均須按他造當事人之人數附繕本）「切勿逕送上級法院」。
                  　　　　　          書記官　徐振玉
中　　華　　民　　國　　110 　年　　8 　　月　　31　　日
附錄本案論罪科刑法條全文
修正前毒品危害防制條例第4條第2項
製造、運輸、販賣第二級毒品者，處無期徒刑或七年以上有期徒
刑，得併科新臺幣一千萬元以下罰金。

附表一、犯罪事實與宣告刑
編號 對象 販賣時間、地點 金額  交易方式 宣告刑   １ 侯士林 109年4月3日22時18分許； 臺南市○○區○○路0段0000號小北百貨門口旁 500元  蘇國慶與侯士林以附表二編號１所示通話聯絡後，由蘇國慶在左揭地點，將甲基安非他命1 包販賣與侯士林，侯士林則將左列毒品價金交付與蘇國慶。 蘇國慶販賣第二級毒品，處有期徒刑參年柒月。   ２ 侯士林 109年4月4日23時30分許； 臺南市○○區○○○路000巷000弄0號 500元，賒欠未付 蘇國慶與侯士林以附表二編號２所示通話聯絡後，由蘇國慶在左揭地點，將甲基安非他命1 包販賣與侯士林，侯士林則未給付毒品價金與蘇國慶。 蘇國慶販賣第二級毒品，處有期徒刑參年柒月。   ３ 侯士林 109年4月6日11時30分許； 臺南市○○區○○○路000巷000弄0號 500元  蘇國慶與侯士林以附表二編號３所示通話聯絡後，由蘇國慶在左揭地點，將甲基安非他命1 包販賣與侯士林，侯士林則將左列毒品價金交付與蘇國慶。 蘇國慶販賣第二級毒品，處有期徒刑參年柒月。   ４ 侯士林 109年4月11日12時20分許； 臺南市○○區○○○路000巷000弄0號 500元  蘇國慶與侯士林以附表二編號４所示通話聯絡後，與侯士林先在臺南市○○區○○路0段0號前碰面，侯士林先將毒品價金交與蘇國慶，嗣蘇國慶在左揭地點，將甲基安非他命1包交與侯士林。 蘇國慶販賣第二級毒品，處有期徒刑參年柒月。   ５ 謝國鎮 109年4月11日13時30分許； 雲林縣○○鎮○○路00巷0號 1000元 蘇國慶與侯士林以附表二編號５所示通話聯絡後，由蘇國慶在左揭地點，將甲基安非他命1 包販賣與侯士林，侯士林則將左列毒品價金交付與蘇國慶。 蘇國慶販賣第二級毒品，處有期徒刑參年捌月。   ６ 侯士林 109年3月30日11時50分許； 臺南市○○區○○路000號對面統一超商旁路邊 2000元 蘇國慶與侯士林以附表二編號６所示通話聯絡，以購買馬爹力之暗號，約定購買甲基安非他命後，蘇國慶、呂來成先向上游毒販取得甲基安非他命，並將甲基安非他命1包以衛生紙包裝，放置在臺南市仁德區○○○汽車旅館附近某巷子轉角處，再由呂來成前往臺南市仁德區○○○汽車旅館附近統一超商與侯士林見面，先將侯士林帶至後方巷子與蘇國慶見面及交付價金2,000元，蘇國慶於收受後，再由呂來成將侯士林帶至○○○汽車旅館附近某巷子轉角處，拿取由衛生紙包裝之甲基安非他命1包而完成交易。 蘇國慶共同販賣第二級毒品，處有期徒刑參年玖月。 呂來成共同販賣第二級毒品，處有期徒刑參年捌月。 

附表二、通訊監察譯文
編號  時        間      通 訊 監 察 譯 文 內 容  備                考  １ ①① 109年4月3日21 時12分【A撥打 給B】 A：0000000000（蘇國慶） B：0000000000（侯士林） ①佐證本判決附表一編號   １之犯罪事實 ②譯文出處：警卷第202   -203頁 　   A：你要幹嘛？ B：你在那裡？ A：鄉下咧 ！ B：蛤？ A：鄉下，要幹嘛！朋友在找嗎？ B：嘿啊！ A：你朋友要找？ B：嘿啊 ！ A：我等一下在從那過去。 B：你到了在打電話給我。 A：你人在那？ B：在家。 A：蛤？ B：在家 。   ② 109年4月3日21 時49分【B撥打 給A】 A：0000000000（蘇國慶） B：0000000000（侯士林）    A：我要到了，我跟你講，來永大路這    ，我朋友在這，我不方便過去，我    等一下會跟你講什麼地方。 B：好   ③ 109年4月3日21 時59分【A撥打 給B】 A：0000000000（蘇國慶） B：0000000000（侯士林）    A：你過來○○○檳榔攤。 B：蛤？ A：○○當舖。 B：蛤？ A：○○啦！ B：在那？是永大路嗎？   ④① 109年4月3日22 01分【A撥打給B 】 A：0000000000（蘇國慶） B：0000000000（侯士林）    A：我跟你講，你在00的五金百貨，你    知道嗎？ B：46在...，廟的那條嗎？往廟的那間    嗎？ A：就要去小北附近。 B：好。 A：你要到了嗎？ B：我在巷子轉過去就到了。   ⑤ 109年4月3日22 05分【A撥打給B 】  A：0000000000（蘇國慶） B：0000000000（侯士林）    A：你在那？到了嗎？ B：到了，到了，我在對面紅綠燈。   ⑥ 109年4月3日22 08分【A撥打給B 】 A：0000000000（蘇國慶） B：0000000000（侯士林）    A：你順著夜市的方向走，你停下來幹    嘛？ B：你不是說00那等？大灣方向？ A：順夜市方向走。 B：蛤？ A：順你家的方向走。 B：蛤？ A：我叫你走就走。我叫你走就走啦！ B：嘿。 A：在騎，在騎，去夜市等我。 B：蛤？ A：去夜市等我，小北百貨門口 。 B：小北百貨，好到了。   ２ ①① 109年4月4日21 時24分【A撥打 給B】 A：0000000000（蘇國慶） B：0000000000（侯士林） ①佐證本判決附表一編號   ２之犯罪事實 ②譯文出處：警卷第203   -204頁   A：你在家嗎？ B：齁！ A：我等一下在過去。 B：好。   ② 109年4月4日22 時05分【B撥打 給A】 A：0000000000（蘇國慶） B：0000000000（侯士林）    A：我經過你家，你家的鐵門怎麼是關    著？ B：喔！你來了。 A：我現在過來龍潭這，等一下在回去    ，你鐵門關著，是關怎樣的。 B：你怎麼沒打電話給我。 A：我就跟你講我要過去了。 B：好。 A：我過來跟我老闆給錢。 B：好，我開門，在這等你。   ③ 109年4月4日22 時19分【B撥打 給A】 A：0000000000（蘇國慶） B：0000000000（侯士林）    B：喂！你要過來了嗎？ A：怎樣？ B：你要過來了嗎？ A：我要過去了。 B：好，我鐵門這。   ④ 109年4月4日22 時56分【B撥打 給A】 A：0000000000（蘇國慶） B：0000000000（侯士林）    B：你不是要過來？ A：我不是講好了在打給你。 B：喔！ A：還沒好，我好了會打給你，我要過    去會打給你。 B：好。   ⑤ 109年4月4日23 時29分【A撥打 給B】 A：0000000000（蘇國慶） B：0000000000（侯士林）    A：打到讓人家不知道的以為我在幹嘛    。 B：好，我開門。   ３ ①① 109年4月6日10 時51分【B撥打 給A】 A：0000000000（蘇國慶） B：0000000000（侯士林） ①佐證本判決附表一編號   ３之犯罪事實 ②譯文出處：警卷第204   -205頁   A：我等一下在打給你。 B：蛤？ A：我現在在忙，等一下在找給你 。 B：好。   ② 109年4月6日11 時05分【A撥打 給B】 A：0000000000（蘇國慶） B：0000000000（侯士林）    A：我在做筆錄。 B：蛤？ A：我在做筆錄啦！ B：你去報到？ A：沒有啦！分局啦！我現在在做筆錄    ，出來了。 B：有怎樣嗎？ A：我跟你講這是法院的。 B：蛤？法院的喔！ A：法院採尿的，要我是簽名，去講。 B：移送的就對了，驗尿的？ A：驗尿的啦！驗有是不是要去做整錄    。 B：移送？ A：我出來了，你在家嗎？ B：嘿啊！拿500。 A：昨天起來怎麼沒打拿我？ B：昨天在睡，很累，要過來？ A：好，我過去。   ③ 109年4月6日11 時27分【A撥打 給B】  A：0000000000（蘇國慶） B：0000000000（侯士林）    A：外面。 B：喔！好。   ４ ①① 109年4月11日9 時6分【A撥打給 B】 A：0000000000（蘇國慶） B：0000000000（侯士林） ①佐證本判決附表一編號   ４之犯罪事實 ②譯文出處：警卷第211   -213頁   B：你在那？ A：喂！ B：你回來了嗎？ A：還沒，怎樣？ B：幾點？ A：你跟你媽拿好了嗎？ B：沒有啦！你過來拿，你差不多幾點    回來？ A：我現在還沒去，我現在台南，我剛    要過去而已。 B：要回來？ A：還沒，剛要過去而已，回來中午了 B：蛤？ A：回來中午了。 B：如果你要回去就順便從我家回來就 A：好了好。 B：到在打電話 A：好 。   ② 109年4月11日11 時20分【B撥打 給A】 A：0000000000（蘇國慶） B：0000000000（侯士林）    A：你在家嗎？ B：齣！ A：我等一下在過去。 B：我等你等到已經睡一咻了 。 A：好，等我這好。 B：你要馬上過來嗎？ A：齣！ B：好，到了在打電話給我。   ③ 109年4月11日12 時【A撥打給B】 A：0000000000（蘇國慶） B：0000000000（侯士林）    B：你到了嗎？ A：這個，那天幫你買涼的這，我在看    病的這。 B：那裡？ A：西市這條大馬路這，你在那騎出來    ，在那等我就好。 B：蛤？ A：我在這買涼的。 B：西市那，你講茶之魔手，前兩天我    們去那買的那裡？ A：齣！！！ B：好 。   ④ 109年4月11日12 時05分【A撥打 給B】 A：0000000000（蘇國慶） B：0000000000（侯士林）    A：你在那裡？ B：要到了。 A：我在魔手這。 B：對，你也讓我騎聊踏車，要到了。   ⑤ 109年4月11日12 時09分【A撥打 給B】 A：0000000000（蘇國慶） B：0000000000（侯士林）    A：你那個叫魔手？ B：啊我在這。 A：昨天買的那？ B：蛤？ A：昨天買的是茶客棧。 B：蛤？ A：魔手是這條直的來，直的來，你在    過來紅綠燈這。 B：往西市那邊嗎？ A：要往工業區這邊啊！ B：往工業區？ A：齁！你是不是在我昨天買涼的那？ B：蛤？ A：你是不是在我昨天買涼的那？ B：嘿啊！昨天那。 A：你往國小這邊過來。 B：齣！往西市啊 ！ A：嘿啊！到紅綠燈，魔手就在這啦！ B：齣 ！   ⑥ 109年4月11日12 時12分【A撥打 給B】 A：0000000000（蘇國慶） B：0000000000（侯士林）    A：你在幹嘛？ B：我就在國小這。 A：國小過來不是有魔手。 B：那有魔手咧！ A：紅綠燈下，來左轉就是你家那條。 B：蛤？ A：左轉是不是永康永大路過去。 B：嘿！ A：這是不是有1個十字路口大的。 B：喔！好，在那，我有看到招牌了。   ５ ①① 109年4月10日17 時5分【A撥打給 B】 A：0000000000（蘇國慶） B：0000000000（謝國鎮） ①佐證本判決附表一編號   ５之犯罪事實 ②譯文出處：警卷第253   -257頁   A：兄，他匯5000仟。 B：嘿！ A：5000仟啦 B：嘿！ A：5000仟，5000仟怎樣？ B：你有用就用？沒有用就幾仟元給我 A：我要用到。 B：喔 A：你是看我充電器（毒品的代號）給    你，還是...？ B：你還要下來就麻煩。 A：沒關係到時候我還是要下去嘉義1趟    。 B：不然你看今天可以下來嗎？ A：我今天先匯錢給你做生活費。 B：好。 A：這樣好嗎？ B：好，我留戶頭給你，郵局的。 A：5000仟怎麼處理？ B：匯2000什給我做生活費就好，你有    用到就用。 A：大家講清楚，到時，對不對，到候    我會慢慢跟他講，到時我會跟你照    相，我要讓他看嚴重性，你聽懂嗎    ？像拔難毛一樣，慢慢拔。 B：好。 A：你聽得懂嗎？ B：我聽有。 A：你証明留嗎？ B：有。 A：好。   ② 109年4月10日17 時15分【B撥打 給A】 A：0000000000（蘇國慶） B：0000000000（謝國鎮）    B：豆陣的。 A：嘿！ B：剛講的，看今天可以下來嗎？盡量    。 A：嗯！！ B：不然會想。 A：嗯。   ③ 109年4月10日22 時30分【B撥打 給A】 A：0000000000（蘇國慶） B：0000000000（謝國鎮）    A：要妤了，要有空了。 B：要出發了？ A：我載人家回去咧！ B：蛤？ A：我載人家回去咧！ B：齣！你載人回來，到北港媽祖廟再    打電話給我，北港媽祖廟你知道嗎    ？ A：北港媽祖廟，好。 B：北港媽袓廟打給我，我在附近這裡    。   ④ 109年4月10日23 時44分【B撥打 給A】 A：0000000000（蘇國慶） B：0000000000（謝國鎮）    B：要到了嗎？ A：沒有啦！兄。 A：明天好嗎？你現在是沒錢可以花嗎    ？ B：蛤？ A：沒錢可以花？你戶頭給我。 B：你講怎樣？ A：你戶頭給我。 B：我戶頭，我現在人在廟口等你。 A：你在廟口幹嘛？ B：你不是10點多講要下來了？ A：我那講10點多要下去。 B：你講什麼出發了。 A：那有。 B：不用了，不用了。   ⑤ 109年4月11日12 時13分【A撥打 給B】 A：0000000000（蘇國慶） B：0000000000（謝國鎮）    B：豆陣的怎樣？ A：你住址傳給我，嘉義先到嘛！ B：我的地址傳給你，我跟你講，你來    北港，你的衛星導航。 A：你要住址給我，不然我怎麼導航。 B：你就來媽祖廟，我就在媽祖廟邊而    已。 A：導航北港媽祖廟。 B：嘿！北港媽祖廟，北港朝天宮。 A：好，啊是嘉義先到再來就北港？ B：嘿！嘉義先到再來是北港。 A：好，我先過去北港。 B：啊！你有帶充電的嗎？ A：有啊！ B：有，喔！感恩，感恩。 A：北港媽祖廟？ B：嘿！北港媽祖廟。 A：要打北港朝天宮， B：嘿！北港朝天宮，阿忠（譯音）沒    有跟你下來嗎？ A：沒有。 B：你自己下來嗎？ A：齁！ B：那就抱歉，讓你跑這一趟。   ⑥ 109年4月11日13 時14分【A撥打 給B】 A：0000000000（蘇國慶） B：0000000000（謝國鎮）    A：喂！我現在到太保這，太保市啦！ B：你在太保了嗎？你現在在太保了？ A：嘿啊！高鐵下。 B：你知道位置過來嗎？ A：我Google，你講北港朝天宮。 B：我在橋頭這等你啦！ A：我要到在打給你啦！ B：太保來到這…。 A：我在高鐵了，嘉義高鐵站。太保來    到這大約20分，我在橋頭你啦！ B：好。   ６ ①① 109年3月30日10 時43分【B撥打 給A】 A：0000000000（蘇國慶） B：0000000000（侯士林） ①佐證本判決附表二編號   ６之犯罪事實，即原判決附表二編號１ ②譯文出處：警卷第201   -202頁   A：楊仔（譯音） B：我朋友要跟你買馬爹力（電瓶），    看你要不要給他。 A：我那有馬爹力（電瓶）。 B：跟我問2000元馬爹力（電瓶）可以    買得到嗎？ A：你找我朋友啦！ B：你朋友？ A：他在修理車的，你去找他。 B：電話幾號？ A：你就過來在找他。 B：過來隨便找他就好，過去他朋友車    場去找他。 A：你到時候… B：我去那在打電話給你。   ② 109年3月30日11 時04分【B撥打 給A】 A：0000000000（蘇國慶） B：0000000000（侯士林）    B：你講要去哪找你朋友？ A：你人在哪？ B：我人在忠義街這？ A：忠義街？ B：就…良美這。 A：你和誰？ B：自己1個。 A：你知道○○○嗎？ B：蛤？ A：○○○。 B：我知道，你講在… A：交流道那有沒有。 B：交流道那裡？ A：交流道那有一家汽車賓館，對面有1    家7-1l，我等一下從那過去啦！ B：你講在仁德嗎？ A：齁...後甲圓環一直騎過來，到高速    公路，不要經過洞。 B：我過去交流道你講的那啦！ A：我等一下從那過去。 B：好，我馬上過去。   ③ 109年3月30日11 時08分【B撥打 給A】 A：0000000000（蘇國慶） B：0000000000（侯士林）    B：你講在○○○邊的7-11？ A：你在等一下，我馬上到。 B：好，我在7-11這。 A：好。   ④ 109年3月30日11 時31分【B撥打 給A】 A：0000000000（蘇國慶） B：0000000000（侯士林）    A：到了啦！ B：我在7-11這，你要喝涼的嗎？ A：過去在講。 B：你什麼時候才會到？ A：2分鐘。  

附表三、扣案物表
編號 品名 數量 所有人  １ 安非他命吸食器 1支 周永芳  ２ OPPO牌行動電話（SIM：0000000000、IMEI：000000000000000、000000000000000） 1支 蘇國慶  ３ OPPO牌行動電話（SIM：0000000000、IMEI：000000000000000、000000000000000） 1支 蘇國慶  ４ 華為牌行動電話（IMEI：000000000000000、000000000000000） 1支 蘇國慶  ５ 三星牌平板電腦（SIM：0000000000、IMEI：000000000000000、000000000000000） 1部 蘇國慶